臺灣板橋地方法院民事判決　　　　　　　100年度訴字第731號
原　　　告　旭航實業有限公司
法定代理人　黃文茂
被　　　告　玄茂科技股份有限公司
法定代理人　柳雪琳
訴訟代理人　施裕隆
上列當事人間請求給付貨款事件，經本院於民國100 年5 月24日
言詞辯論終結，判決如下：
    主  文
被告應給付原告新台幣佰伍拾肆萬伍仟陸佰伍拾貳元，及自民
國一○○年三月二十二日起至清償日止，按年息百分之五計算之
利息。
訴訟費用由被告負擔。
    事實及理由
一、原告主張：
（一）緣被告公司於民國99年9月29日起至同年11月24日止，陸
      續委託原告公司製作線材等物，99年10、11月份貨款共計
      新臺幣（下同）3,545,652元，本應於100年3月15日前須
      給付予原告，惟被告逾期仍未給付，經原告多次請求被告
      支付上開欠款，其卻置之不理。此外，被告尚有99年12月
      份、100年1、2月份之貨款，共計2,508,711元須於100年4
      、5、6月15日前依序付清，總計被告積欠原告到期及未到
      期貨款高達6,054,363元。而被告故意不給付原告貨款，
      藉詞原告法定代理人雇用被告前離職員工，該案現由臺灣
      板橋地方法院檢察署100年度他字第704號妨害秘密案件偵
      查中，然原告並無任何刑責可言。又被告另藉詞原告交付
      產品有不良品客訴，然產品有不良瑕疵實為業界均有之事
      實，且係非常少之數量，依行規要有客訴證據及賠償客戶
      損失之證明文件，再向供貨廠商請求賠償損失。惟被告僅
      空言主張有客訴或將來可能有客訴，即拒絕給付貨款，顯
      與一般處理常情有異。被告應如數給付貨款予原告，再提
      出客訴不良品之損失證明，請求原告損害賠償，始係符合
      業界常規之作法。故原告爰依民法第345條第1項、第367
      條之規定，提起本件訴訟。
（二）聲明：被告應給付原告3,545,652元，及自起訴狀繕本送
      達翌日起至清償日止，按年息5%計算之利息。
二、被告則以下開情詞置辯：
（一）查原告為被告之供應廠商，雙方生意往來10年均係依時間
      付款，但本年2、3月中應付貨款，因原告生產貨品不穩定
      ，常會有不良品客訴發生，最近1年多共有4件不良品客訴
      單尚在賠償損失求償中，須等待客訴賠償金額確定，結算
      後如有餘額將會支付結清貨款，如貨款不足支出其損失之
      金額，被告亦將求償不足之金額。
（二）再兩造曾簽有3張保密協定，其內容為「1.原告自即日起
      （100年5月16日）要遵守該協定，停止、解散並不再僱用
      被告已離職員工，並不得以任何在外面合作承攬，代理業
      務，以原告或其相關企業公司名義合作接單內外銷或其他
      變相方法與被告已離職員工或現有員工進行任何生意、書
      信等商業往來；2.原告自即日起不得與被告客戶再有任何
      書信及生意往來；3.如有違反以上協定，原告願支付被告
      違約金5,000,000元」，其中包括「不可透過被告離職員
      工來對客戶進行直接或間接任何生意業務上及書信往來」
      之約定，惟被告已離職員工周佩君、蕭玉雯卻於99年7月
      22日持續受僱任職於原告公司，直到同年12月底被發現後
      ，因自知錯誤而搬移到附近其他辦公室，但仍繼續違反協
      定維持合作接單以原告公司及相關企業翊生公司名義（
      Jia Yi Electronic Co .,Ltd.）進行內外銷或合作接單
      。又被告已離職員工周佩君於臺灣板橋地方法院檢察署10
      0年度偵字第9495號案中承認，其於96年5月任職原告公司
      違約搶客戶訂單美金11,555元，故被告乃向原告求償訂單
      及精神名譽財務損失金額共計3,500,000元。
（三）聲明：原告之訴駁回。
三、原告起訴主張被告於99年9月29日起至同年11月24日止，陸
    續委託原告製作線材等物，就99年10、11月份貨款共計3,54
    5,652元，本應於100年3月15日前須給付予原告，惟被告逾
    期仍未給付，經原告多次請求被告支付上開欠款，其仍未清
    償之事實，業據提出統一發票、送貨單等影本1份為證，被
    告就此亦不爭執，是堪信原告此部分之主張為真實。再被告
    固就確有積欠原告上開貨款之情不爭執，惟另以前詞置辯，
    是本件所應審究者，為被告前開有關瑕疵及有損害賠償債權
    之抵銷抗辯有無理由？茲分別敘述如下。
四、按當事人主張有利於己之事實者，就其事實有舉證責任，民
    事訴訟法第277條定有明文，又同法第400條第2項對於經裁
    判之抵銷數額，復明定有既判力，則主張抵銷之當事人就其
    主張抵銷之債權及數額確實存在之事實自負有舉證責任。查
    本件被告就積欠原告自99年9月29日起至同年11月24日止，
    貨款共計3,545,652元未付之事實並不爭執，惟以最近1年多
    共有4件不良品客訴單尚在賠償損失求償中，須等待客訴賠
    償金額確定，結算後如有餘額將會支付結清貨款，如貨款不
    足支出其損失之金額，被告亦將求償不足之金額等語為辯，
    既經原告否認，被告自應就對原告有前開債權存在負舉證責
    任。惟按買受人應按物之性質，依通常程序從速檢查其所受
    領之物；如發見有應由出賣人負擔保責任之瑕疵時，應即通
    知出賣人；買受人怠於為前項之通知者，除依通常之檢查不
    能發見之瑕疵外，視為承認其所受領之物；不能即知之瑕疵
    ，至日後發見者，應即通知出賣人，怠於為通知者，視為承
    認其所受領之物，民法第356條定有明文。則查，被告就所
    受領之貨物，僅稱須等待客訴賠償金額確定，結算後如有餘
    額將會支付結清貨款等語，就確受有損害及所受損害之數額
    ，則未見具體說明及舉證以實其說，是其辯稱因原告交付之
    貨物有瑕疵而受有損害等語，尚非可採。
五、又被告另抗辯原告違反兩造間所簽立之保密協定，是其得向
    原告求償訂單及精神名譽財務損失金額共計3,500,000元等
    語，惟按二人互負債務，而其給付種類相同，並均屆清償期
    者，各得以其債務，與他方之債務，互為抵銷，民法第334
    條第1項定有明文。從而，抵銷雖係債之消滅原因，惟必以
    具備抵銷適狀之要件，即被告對原告所為抵銷抗辯之成立，
    仍以被告主張抵銷之債權成立為前提，並經抵銷權人為抵銷
    之意思表示始生其效力。則查，被告就原告有違兩造所簽訂
    保密約定及其確受有損害且所受損害數額為何，固據陳稱被
    告已離職員工周佩君於臺灣板橋地方法院檢察署100年度偵
    字第9495號案件中承認，伊於96年5月任職原告公司違約搶
    客戶訂單美金11,555元等語，然則未據被告提出相關資料以
    供本院審酌，是被告僅空言其得向原告求償訂單及精神名譽
    財務損失金額共計3,500,000元等語，而未能舉證以實其說
    ，所辯乃不可採。是被告抗辯以被告對於原告之損害賠償債
    權，與本件原告之請求主張抵銷，洵屬無據。
六、又按「給付無確定期限者，債務人於債權人得請求給付時，
    經其催告而未為給付，自受催告時起，負遲延責任。其經債
    權人起訴而送達訴狀，或依督促程序送達支付命令，或為其
    他相類之行為者，與催告有同一之效力」、「遲延之債務，
    以支付金錢為標的者，債權人得請求依法定利率計算之遲延
    利息」、「應付利息之債務，其利率未經約定，亦無法律可
    據者，週年利率為百分之五」，民法第229條第2項、第23 3
    條第1項前段及第203條亦有明文。查被告就積欠原告自99年
    9月29日起至同年11月24日止，貨款共計3,545,652元未付之
    事實並不爭執，且被告未能證明系爭貨物具有瑕疵，又被告
    所主張抵銷抗辯之損害賠償債權尚不存在。從而，原告依據
    兩造間買賣契約之法律關係，請求被告應給付3,545,652 元
    ，及自起訴狀繕本送達翌日即100年3月22日起至清償日止，
    按年息5%計算之利息，為有理由，應予准許。
七、因本案事證已臻明確，兩造其餘主張陳述及所提之證據，經
    本院審酌後，認為均與判決結果無影響，爰不一一論述，附
    此敘明。
八、訴訟費用負擔之依據：依民事訴訟法第78條。
中    華    民    國   100    年    6     月    17    日
                  民事第三庭    法  官  邱靜琪
以上正本係照原本作成
如對本判決上訴，須於判決送達後20日內向本院提出上訴狀。如
委任律師提起上訴者，應一併繳納上訴審裁判費。
中    華    民    國   100    年    6     月    17    日
                                書記官  鄭美莉